臺灣高等法院臺中分院民事判決　　　　 100年度重上字第20號
上　訴　人　鄭鴻滄
上　訴　人　鄭鴻忠
上 列 二人
訴訟代理人　林助信律師
被 上 訴人　陳建村　　住苗栗縣竹南鎮○市路○段110號4樓
訴訟代理人　李震華律師
上列當事人間債務人異議之訴事件，上訴人對於中華民國99年10
月14日臺灣苗栗地方法院99年度訴字第158號第一審判決提起上訴
，本院於100年6月21日言詞辯論終結，判決如下：
    主  文
上訴駁回。
第二審訴訟費用由上訴人負擔。
    事實及理由
一、上訴人主張：上訴人鄭鴻滄（以下簡稱鄭鴻滄）於民國95年
    間，為興建門牌號碼為苗栗縣造橋鄉譚文村9鄰崩崁腳17之1
    號之四層樓建物一棟，曾向被上訴人借款新臺幣（下同）86
    0萬元。上訴人於96年1月間為償還該借款，簽發面額合計共
    860萬元之支票2紙予被上訴人，惟被上訴人見上訴人經營砂
    石原物料獲利頗豐，遂與上訴人商議以投資入股方式，共同
    經營永泰國際實業股份有限公司（下稱永泰公司），被上訴
    人共投資2,040萬元（含30%股份買賣金1,950萬元、及公司
    開辦提撥款90萬元），並以上開860萬元票款，充做30%股份
    買賣金之一部分，兩造乃於96年3月26日簽訂系爭讓渡契約
    書，由上訴人將永泰公司30%股份移轉予被上訴人，被上訴
    人並給付其餘股份價金完畢；嗣於96年5月間被上訴人要求
    再入股10%，上訴人又將永泰公司10%股份移轉予被上訴人，
    被上訴人亦給付該股份價金680萬元完畢。然被上訴人於投
    資永泰公司後，於97年間因見永泰公司無獲利即要求退股，
    上訴人於98年2月間簽發面額各340萬元之本票2紙，欲買回
    被上訴人其中持股之10%，但上開二本票並未兌現，故被上
    訴人亦未移轉回該10%股份予上訴人。嗣於98年3月初被上訴
    人又要求退股，為買回被上訴人持有永泰公司30%股權，上
    訴人於98年3月26日各簽發系爭本票2紙，但卻誤載發票日為
    96年3月26日，實則發票日應為98年3月26日，故系爭本票係
    在擔保買回上開30%股份所簽發。又上訴人於簽發系爭本票
    後，被上訴人仍認上訴人資力不足，於98年3月10日要求上
    訴人另持有永泰公司合計40%股份移轉登記予被上訴人，以
    供買回被上訴人原已有持股之擔保，上訴人亦已於98年3月
    10日辦理股權過戶完畢，總計被上訴人目前持有永泰公司80
    %股份。又兩造於98年4月7日召開股東臨時會議，因被上訴
    人表明自98年4月份起退出經營體系，但就自身所有於96年3
    月26日所投資購買之40%股份仍有股東權益，持股比例俟上
    訴人或永泰公司還清所有款項，被上訴人再過戶返還予永泰
    公司，事實上並無約定出售、或以債務抵償之合意，使被上
    訴人取得嗣後之40%股份權利。詎被上訴人竟持系爭本票向
    原法院聲請98年度司票字第52、53號本票准予強制執行裁定
    ，並向原法院聲請99年度司執字第4084號強制執行。爰依強
    制執行法第14條第2項規定，提起本件債務人異議之訴，訴
    請原法院99年度司執字第4084號強制執行程序應予撤銷等語
    。
  【原審判決駁回上訴人之訴。上訴人不服，提起本件上訴，聲
    明求為判決：(一)原判決廢棄。(二)原法院99年度司執字第4084
    號強制執行程序，應予撤銷。】
二、被上訴人則辯以：上訴人自92年起即陸續向被上訴人借款未
    還，至96年3月底，上訴人又要借款千萬元，但因前款未還
    ，且上訴人表示新借款近期內亦無力償還，遂提議以永泰公
    司股份轉讓方式抵償借款，而簽立系爭讓渡契約書；惟被上
    訴人考量上訴人還款信用不足，又對上訴人所營公司業務、
    財務狀況不瞭解，且當時公司財物仍多數登記在上訴人及其
    家屬名下，遂要求上訴人需簽署借據2紙、及系爭本票2紙為
    擔保，以確保上訴人名下財產能移轉至永泰公司名下，詎上
    訴人嗣後並未依系爭讓渡契約履行，且一直無法還款，故系
    爭本票實質上之票據基礎原因關係債權仍屬存在。因被上訴
    人要求退股，惟上訴人並無法買回股份，永泰公司資產又不
    及4千萬元，兩造乃於98年4月7日召開股東臨時會議，依該
    臨時股東會會議紀錄第7點約明，於永泰公司還清所有投資
    款及借款前，被上訴人有權行使股東權益；上訴人嗣後所移
    轉永泰公司40%股份，係因上訴人迄今仍無法履行系爭讓渡
    契約書上開所約定內容、及履行買回持股之約定，作為抵償
    上開債務之用，上訴人就系爭本票強制執行程序，提起本件
    債務人異議之訴，並無理由等語。
三、兩造於本院審理中進行協議簡化爭點程序，確認本件不爭執
    事項如下（見本院卷第76頁背面至77頁）：
  (一)兩造於96年3月26日簽立系爭讓渡契約書，由被上訴人受讓
    永泰公司30%股份，總計為2,040萬元（30%股權1,950萬元、
    及支付公司開辦提撥款90萬元），被上訴人除以上訴人前向
    其借款未償之860萬元借款債權轉作股款外，另簽發1,180萬
    元之支票4紙（見原審卷94、95頁）予上訴人，面額分別為3
    80萬元、500萬元、210萬元、90萬元，均由上訴人提示兌領
    完畢。
  (二)上訴人各簽發其等為發票人，票號各為146008、146010號，
    面額均為1,020萬元，發票日記載日期為96年3月26日（上訴
    人主張發票日為誤植，應為98年3月26日始為正確，此部分
    列為下列爭執事項論述之）之系爭本票2紙；以及同額、同
    日期之借據各2紙予被上訴人（見原審卷第63、64頁）。
  (三)上訴人依系爭讓渡契約書已移轉永泰公司之30%（即15萬股
    ）股份予被上訴人。惟上訴人並未依系爭讓渡契約第4、6、
    7條約定，將其個人名下之三筆土地所有權移轉登記予永泰
    公司、及塗銷其前向造橋鄉農會抵押借款之抵權設定登記。
    至於應該移轉建物予永泰公司部分，遲至98年9月10日始移
    轉。
  (四)上訴人於96年5月間又移轉永泰公司10%股份予被上訴人，被
    上訴人並給付股權價金680萬元完畢。
  (五)被上訴人於98年2月要求退股10%，由上訴人簽發票號各為14
    6006、146008號，面額各340萬元，發票日為98年2月2日之
    本票2紙予被上訴人（見原審卷第35頁），作為購回該股份
    之價金。惟上訴人並未兌現上開本票，被上訴人亦因此未移
    轉永泰公司該10%股份予上訴人。
  (六)被上訴人目前持有永泰公司80%股權，即除上開已移轉之40%
    股權外；上訴人嗣又於98年3月10日移轉另40%之股權予被上
    訴人。
  (七)兩造於98年4月7日召開永泰公司股東臨時會議，於該會議紀
    錄第7點載明：在永泰公司還清所有投資款及借款前，被上
    訴人有權行使股東權益。持股比例及公司印鑑章待永泰公司
    還清所有款項，被上訴人承諾過戶及歸還永泰公司（見原審
    卷第36頁）。
  (八)被上訴人於99年7月7日召開股東臨時會，以持有永泰公司80
    %股份為由，決議改選董監事，並據此向經濟部申准於99年7
    月14日變更原任董事鄭翔瑋、鄭鴻滄、鄭鴻忠，為陳國播、
    陳麗雲、黃美華（以上三人登記持股均為零），監察人為被
    上訴人、持股為400,000（見本院卷第67、68頁）。
  (九)永泰公司之建物目前由上訴人占用，並以永泰公司前身之名
    稱即永泰砂行，經營砂石買賣。系爭讓渡契約書第1條約定
    之生財器具項目（見原審卷112頁細目表）中之怪手2台、辦
    公室、地磅設備、保養廠房、車輛2部由上訴人占有使用中
    （被上訴人主張於99年4月1日之前上開生財器具項目全部由
    上訴人占有使用中）。被上訴人聲請原法院99年度司執字第
    4084號強制執行程序中所拍賣之機器設備，係事後所購得之
    生財器具。
  【兩造就上開事項不爭執，應受拘束，本院無庸就上開不爭執
    之事實，再為調查證據，並得以之為本件判決之基礎，合先
    敘明。】
四、惟兩造對下列事項爭執之，茲將兩造爭執之點，逐一論述如
    下：
  (一)系爭本票係為擔保上訴人應履行系爭讓渡契約書所約定內容
    ，而與上開二紙借據同於96年3月26日所簽發？或為擔保98
    年3月間，被上訴人要求退股，為買回被上訴人持有之永泰
    公司30%股權，上訴人於98年3月26日所簽發，而誤載發票日
    為96年3月26日？被上訴人執系爭本票准予強制執行裁定，
    向原法院聲請99年度司執字第4084號強制執行，上訴人訴請
    撤銷該強制執行程序，是否有理由？
    上訴人主張：系爭本票係為擔保98年3月間，被上訴人要求
    退股，為買回被上訴人持有之永泰公司30%股權，上訴人於
    98年3月26日所簽發，而誤載發票日為96年3月26日，此可由
    商業上票據之使用向具有連續性，由票據號碼觀察即可明瞭
    ，上訴人已提出票號146003至146007號之本票，分別為97年
    1月4日至98年2月2日所簽發之本票為證，可見系爭本票確為
    98年3月26日所簽發，而非96年3月26日；又上訴人雖未兌現
    系爭2張本票，但被上訴人嗣於98年12月30日亦將永泰公司2
    0萬股股份全部移轉予第三人陳國播、陳麗雲、葉明珠、黃
    美華等4人，則系爭本票擔保之原因關係，即買回股份買賣
    標的物已屬給付不能，被上訴人持債權已不存在之系爭本票
    ，向上訴人請求票款，並無理由等語。被上訴人則以：兩造
    簽訂系爭讓渡契約書，被上訴人以2,040萬元受讓永泰公司
    30%股權，惟因資產均在上訴人個人名下，被上訴人為確保
    上訴人名下財產能移轉至永泰公司之約定，乃要求上訴人須
    簽發借據、及系爭本票各二紙以供擔保，故系爭本票係為擔
    保上訴人應履行系爭讓渡契約書所約定內容，而與上開二紙
    借據，同於96年3月26日所簽發，因上訴人迄今並未履行系
    爭讓渡契約書約定之內容，被上訴人對系爭本票之實質債權
    仍存在等語。經查：
  1.兩造於96年3月26日簽立系爭讓渡契約書，由被上訴人受讓
    永泰公司30%股份，總計為2,040萬元（30%股權1,950萬元、
    及支付公司開辦提撥款90萬元），被上訴人除以上訴人前向
    其借款未償之860萬元借款債權轉作股款外，另簽發1,180萬
    元之支票4紙，面額分別為380萬元、500萬元、210萬元、90
    萬元，均由上訴人提示兌領完畢一節，為上訴人所不爭，已
    如前述；又上訴人各簽署日期均為96年3月26日之系爭本票
    、及借據各二紙予被上訴人收執，面額均為1,020萬元一節
    ，有系爭本票、及借據在卷可稽（見原審卷第63、64頁），
    上訴人雖以：系爭本票係被上訴人於98年3月間要求退股，
    為擔保上訴人能買回被上訴人持有永泰公司30%股權，於98
    年3月26日所簽發，卻誤載為96年3月26日云云。查上訴人於
    本院審理中並不爭執系爭本票上之面額、發票人姓名均為其
    等所為，而發票日期係誤載等語（見本院卷第47頁)，依此
    ；系爭本票發票人欄內有上訴人之簽名、蓋章，且本票面額
    及發票日均填載完整，堪認上訴人已完成系爭本票之發票行
    為，系爭本票應屬有效之票據，且屬真正。按當事人主張有
    利於己之事實，就其事實有舉證之責任。民事訴訟法第277
    條前段定有明文。又事實有常態與變態之分，主張常態事實
    者無庸負舉證責任，反之，主張變態事實者，則須就其所主
    張之事實負舉證責任。查系爭本票發票日既已載明為96年3
    月26日，上訴人主張係98年3月26日，上訴人自應就此一變
    態事實，負舉證責任。上訴人雖以：由商業上票據之使用習
    慣，向具有連續性，由其所有票號146003至146007號之本票
    ，分別自97年1月4日至98年2月2日所簽發，而系爭本票票號
    為146008、146010號，可見系爭本票確為98年3月26日所簽
    發等語，並據其提出上開本票影本為證（見原審卷第35頁、
    本院卷第92至94頁)，惟上訴人個人使用票據之習慣為何，
    他人本無法得知，尚無以票號順序與發票日必須具有前、後
    一貫性之必然關係，況發票人或因特殊考量因素，而有未依
    票號順序簽署票據者亦有之，上訴人以此由，認系爭本票之
    發票日係98年3月26日之誤載，並無足為其有利之認定。又
    參以上訴人於96年3月26日簽發之上開借據二紙，其上載明
    ：「為信用起見，立據人同時開立同額本票壹只以為擔保」
    等語，而上開借據二紙之金額均為1,020萬元，系爭本票面
    額亦各為1,020萬元，可見系爭本票應係與上開借據同於96
    年3月26日所簽發。再查被上訴人於96年3月26日受讓永泰公
    司30%股份後，又於96年5月間受讓永泰公司10%股份，分別
    給付股份價金2,040萬元、及680萬元予上訴人完畢；被上訴
    人嗣雖於98年2月退股10%，由上訴人簽發票號各為146006、
    14 6008號，面額各340萬元，發票日為98年2月2日之本票2
    紙予被上訴人，惟上訴人並未兌現上開本票，被上訴人亦未
    移轉永泰公司該10%股份予上訴人（見上開不爭執事項第(四)
    、(五)所示），按被上訴人於98年2月間欲退股10%股份，兩造
    間既均未兌現，則被上訴人於98年3月間之持股應仍為40%，
    並非30%，被上訴人於98年3月26日欲退股時，亦應以40%股
    份計價，而40%股份退股金並非僅為2,040萬元，而係2,072
    萬元始是(2040萬元＋680萬元＝2720萬元)，因之；系爭本
    票如係在擔保98年3月間被上訴人之退股，上訴人為買回被
    上訴人永泰公司之持股，則系爭本票之面額亦不符合退股之
    價金，足見；上訴人主張系爭本票係其於98年3月26日因被
    上訴人要求退股所簽發云云，與事實有違，要無可採。
  2.又由兩造於系爭讓渡契約書第1、4、6、7條約定：兩造就股
    權讓渡事宜，由被上訴人給付上訴人之上開2,040萬元後，
    上訴人需將所有之永泰公司30%股權移轉予被上訴人管業，
    且需將上訴人所有坐落後龍鎮○○○段3012、3017、3018地
    號土地三筆、及建物(基地係向國有財產局承租)、以及生財
    器具(詳細數量清冊，見原審卷第112頁)全部過戶至永泰公
    司名下，及上訴人前向造橋鄉農會抵押借款450萬元，應由
    上訴人負責償還及塗銷抵押權等情，有系爭讓渡契約書在卷
    可稽（見原審卷第13、14頁)。而被上訴人受讓永泰公司30%
    股權後，已交付受讓股份價金2,040萬元予上訴人完畢，惟
    經營永泰公司所賴之資產均登記在上訴人個人名下、或為上
    訴人所持有，且上訴人仍有向金融機關之抵押借款未償，被
    上訴人為確保上訴人名下財產能移轉至永泰公司，以保障投
    資永泰公司之權益，於簽署系爭讓渡契約書之同時，要求上
    訴人須簽發上開借據、及系爭本票各二紙，用以擔保上訴人
    應履行系爭讓渡契約書所約定之內容，應與常情無悖。則被
    上訴人辯以系爭本票係於96年3月26日所簽發，目的在擔保
    上訴人應履行系爭讓渡契約書所約定內容一節，堪信為真實
    。
  3.再查上訴人於收受被上訴人30%股份價金後，並未依系爭讓
    渡契約上開之約定，將其個人名下之三筆土地所有權移轉登
    記予永泰公司、及塗銷其前向造橋鄉農會抵押借款之抵權設
    定登記，至於應該移轉建物予永泰公司部分，亦遲至98年9
    月10日始為移轉，且此建物目前仍由上訴人占用，並以永泰
    公司前身之名稱即永泰砂行經營砂石買賣；而系爭讓渡契約
    書第1條約定之生財器具項目中之怪手2台、辦公室、地磅設
    備、保養廠房、車輛2部亦均由上訴人占有使用中等情，均
    為上訴人所不爭（見上開不爭執事項第(三)、(九)項所示），足
    見；上訴人於收受被上訴人上開股份轉讓價金後，僅建物部
    分移轉為永泰公司所有，其餘均未依系爭讓渡契約書所約定
    之內容履行，而上開移轉之建物，事實上仍由上訴人作為其
    經營永泰砂石行之用，實質上亦非永泰公司所能占用，則系
    爭本票所擔保之債權，因上訴人未能履行系爭讓渡契約書所
    約定之上開作為義務，被上訴人對系爭本票債權自屬存在。
    按執行名義成立後，如有消滅或妨礙債權人請求之事由發生
    ，債務人得於強制執行程序終結前，向執行法院對債權人提
    起異議之訴。如以裁判為執行名義時，其為異議原因之事實
    發生在前訴訟言詞辯論終結後者，亦得主張之。執行名義無
    確定判決同一之效力者，於執行名義成立前，如有債權不成
    立或消滅或妨礙債權人請求之事由發生，債務人亦得於強制
    執行程序終結前提起異議之訴。強制執行法第14條第1、2項
    定有明文。被上訴人持系爭本票准許強制執行之裁定為執行
    名義，向原法院聲請99年度司執字第4084號強制執行程序，
    於系爭本票執行名義成立前，被上訴人對系爭本票債權既仍
    存在，並無消滅或妨礙系爭本票債權請求之事由發生，上訴
    人訴請撤銷原法院99年度司執字第4084號強制執行程序，自
    無理由，應予駁回。至上訴人又以：兩造約定於98年3月間
    ，由上訴人購回被上訴人持股40%即20萬股股份之買賣約定
    ，因被上訴人於98年12月30日已將持股40%移轉予第三人陳
    國播、陳麗雲、葉明珠、黃美華等人，該買賣已屬給付不能
    ，系爭本票所擔保之原因關係已消滅，自有消滅系爭本票債
    權請求之事由，被上訴人不得再主張系爭本票債權云云。查
    被上訴人固於99年7月7日召開股東臨時會，以持有永泰公司
    80%股份為由，決議改選董監事，並據此向經濟部申准於99
    年7月14日變更原任董事鄭翔瑋、鄭鴻滄、鄭鴻忠，為陳國
    播、陳麗雲、黃美華（以上三人登記持股均為零），監察人
    為被上訴人、持股為400,000等情（見上開不爭執事項第(八)
    項所示），並有永泰公司基本資料查詢單在卷可佐（見本院
    卷第67、68頁)，則依上開資料所示，被上訴人仍持有永泰
    公司80%股權（即40萬股)，並無上訴人所述之給付不能情事
    ；況系爭本票係在擔保系爭讓渡契約書上開內容之履行，並
    非在擔保上訴人買回被上訴人永泰公司之持股，上訴人如能
    購回被上訴人之持股，亦係兩造事後另行清算之問題；上訴
    人既迄未履行系爭讓渡契約書所約定之內容，被上訴人對系
    爭本票債權仍屬存在，已如上述，上訴人以此由，主張有消
    滅系爭本票債權請求之事由，亦無可採。
  (二)上訴人於98年3月10日移轉永泰公司40%股權予被上訴人，係
    為擔保買回被上訴人已有之持股、或係上訴人因無法履行系
    爭讓渡契約書上開所約定內容之擔保，而作為抵償之用？
    上訴人主張：其於98年3月10日移轉永泰公司40%股權予被上
    訴人，係為擔保買回被上訴人前持有之40%股份，此可由兩
    造於98年4月7日股東臨時會議紀錄之第7點記載歸還字眼可
    知，又由永泰公司98年4月至99年3月資產負債表中仍載明兩
    造之持股比例可證等語。被上訴人則辯以：上訴人因無法履
    行系爭讓渡契約書上開所約定內容、及履行買回40%持股，
    故上訴人於98年3月10日移轉永泰公司40%股權予被上訴人，
    係作為抵償之用等語。經查：上訴人於98年3月10日各再移
    轉永泰公司20%股權予被上訴人後，兩造於98年4月7日召開
    永泰公司股東臨時會，會中決議「1.良駿（陳建村）退出永
    泰經營體系，自4月份起給永泰3個月處理退出股份相關事宜
    。2.自7/1起如永泰無法還清良駿投資款金額，自7/1起依良
    駿投資金額起算利息，利率月息1%。必須於月底前付清利息
    （68,000,000元30%）1%＝204,000元。3.永泰向良駿借
    款餘額450萬及500萬&後續增加的10%股權680萬元，自4/1起
    算利息利率月息1%。16,300,000元1%＝163,000元，於每
    月底前付清利息。4.向陳建村個人借款金額，鄭鴻滄70萬、
    鄭鴻忠10萬，自4/1起算利息利率1%。利息800,000元1%＝
    8,000元，於每月底前付清利息。．．．7.在永泰還清所有
    投資款及借款前，良駿-陳建村有權行使股東權益。持股比
    例及公司印鑑章（大章），待永泰還清所有款項，良駿承諾
    過戶&歸還永泰公司。」等語，有該股東臨時會會議紀錄在
    卷可稽（見原審卷第36頁)。被上訴人固以：兩造於98年4月
    7日召開股東臨時會議之前，因當時被上訴人已持股80%，被
    上訴人要求上訴人要按照約定來履行分紅、分股利、及資產
    過戶至永泰公司名下，但上訴人不答應，而要買回股權，被
    上訴人乃同意給上訴人三個月處理退股之事，又依之前經驗
    ，被上訴人認為上訴人不能履行，始為上開第7項之約定等
    語( 見本院卷第39頁)。惟依該第7.項記載，兩造僅約定於
    永泰公司還清所有投資款及借款前，被上訴人仍有權行使股
    東權益，而於永泰公司還清所有之投資款、及借款後，被上
    訴人即應歸還永泰公司之持股比例、及公司印鑑章，並將股
    份過戶返還予永泰公司或上訴人，並未約定上訴人於至何時
    止，如未還清被上訴人所有投資款、及借款時，上訴人即應
    將98年3月10日移轉予被上訴人之永泰公司40%股份，作為抵
    償被上訴人所有之投資款、及借款之用，足見；被上訴人此
    部分所辯，尚屬無據。況由該股東臨時會決議第1.至6.項內
    容，均在約定被上訴人退出永泰公司經營體系後，上訴人或
    永泰公司如仍無法還清投資款、及借款時，應如何計算利息
    之事宜，苟如被上訴人所辯，該40%股權係在擔保上訴人因
    無法履行系爭讓渡契約書約定內容時，作為抵償之用，則上
    訴人於屆期未依約清償時，投資款即得逕行自該40%取償即
    可，而使此部分債務歸於消滅，何須再於第2.項中約定投資
    款支付利息之計算方法，足認上訴人主張此40%股份係在擔
    保上訴人買回被上訴人原受讓之40%持股一節，堪予採信。
    次按因清償債務而對於債權人負擔新債務者，除當事人另有
    意思表示外，若新債務不履行時，其舊債務仍不消滅。民法
    第320條定有明文。查被上訴人依系爭讓渡契約書受讓永泰
    公司30%股份、及於96年5月間又受讓永泰公司10%股份，雖
    於98年4月7日股東臨時會中協議，被上訴人退出永泰公司之
    經營體系，由上訴人或永泰公司償還投資款，惟上訴人迄未
    履行該股東臨時會決議內容一節，亦為其所不爭。則被上訴
    人以上訴人並未履行系爭讓渡契約書約定之內容，被上訴人
    對系爭本票之債權仍屬存在，而持原法院98年度司票字第52
    、53號本票准予強制執行裁定，向原法院聲請99年度司執字
    第4084號強制執行，於法並無不合。
五、綜上所述；上訴人本於強制執行法第14條第2項規定，提起
    本件債務人異議之訴，訴請原法院99年度司執字第4084號強
    制執行程序，應予撤銷，並無理由，原審為上訴人敗訴之判
    決，雖理由不同，但結果並無不合，上訴意旨猶執詞指摘原
    判決不當，求予廢棄改判，為無理由，應予駁回。
六、本案事實已臻明確，兩造其餘攻擊防禦方法，不足以影響本
    判決結果，爰不一一論述，併此敘明。
據上論結：本件上訴為無理由，依民事訴訟法第449條第2項、第
78條、第85條第1項前段，判決如主文。
中    華    民    國   100    年    7     月    5     日
                民事第四庭    審判長法  官  陳蘇宗
                                    法  官  林欽章
                                    法  官  張浴美
以上正本係照原本作成。
如對本判決上訴，須於收受判決送達後20日內向本院提出上訴書
狀，其未表明上訴理由者，應於提出上訴後20日內向本院提出上
訴理由書（須按他造人數附具繕本）。
上訴時應提出委任律師為訴訟代理人之委任狀。具有民事訴訟法
第466條之1第1項但書或第2項之情形為訴訟代理人者，另應附具
律師及格證書及釋明委任人與受任人有該條項所定關係之釋明文
書影本。如委任律師提起上訴者，應一併繳納上訴審裁判費。
                                    書記官  阮正枝
中    華    民    國   100    年    7     月    5     日
                                                      Ｓ
附表
┌─────┬───┬───┬───────┬─────┐
│票號      │金額（│臺幣）│發票日        │發票人    │
├─────┼───┼───┼───────┼─────┤
│146008    │ 1,020│元    │96年3月26日   │鄭鴻滄    │
├─────┼───┼───┼───────┼─────┤
│146010    │ 1,020│元    │96年3月26日   │鄭鴻忠    │
└─────┴───┴───┴───────┴─────┘